# 母公司代垫子公司费用

提问人：jangyanbo 时间：2017-06-14 16:29:17
不赞同你的处理意见！母公司代垫的费用是不需要子公司偿还的

回答人：chenyiwei
子公司不可以不做账务处理。

回答人：chenyiwei
如果不需要子公司偿还，则母公司以代垫费用方式对子公司进行资本性投入，应增加对子公司的长期股权投资成本；子公司确认为费用和资本公积。